【裁判字號】    92,上易,396
【裁判日期】    920724
【裁判案由】    違反商標法
【裁判全文】
臺灣高等法院臺南分院刑事判決              九十二年度上易字第三九六號   Ｃ
      上  訴  人  臺灣臺南地方法院檢察署檢察官
      被      告  乙  ○  ○
      選任辯護人  王  成  彬
右上訴人因被告違反商標法案件，不服臺灣臺南地方法院九十一年度易字第一七五六
號中華民國九十二年二月十三日第一審判決（起訴案號：臺灣臺南地方法院檢察署九
十一年度偵字第八０三一一號），提起上訴，本院判決如左：
      主      文
上訴駁回。
      理      由
一、本件公訴意旨略以：被告乙○○（另名謝丁昇）明知「ＶＥＲＳＡＣＥ」商標已
    據義大利商吉安妮．凡賽斯股份有限公司（下稱凡賽斯公司）前向經濟部中央標
    準局（現已改制為經濟部智慧財產局）申請註冊，擁有使用於眼鏡及其組件、太
    陽眼鏡等商品之商標專用權，現仍在商標專用期間內；且明知所販售之眼鏡商品
    ，係未經前揭商標專用權人之授權而非法使用其商標之仿冒品。竟仍於民國九十
    一年七月間，以明顯低於真品市價之價格，在臺南市○○路○段三三六號其所經
    營之商店內，批售前揭仿冒品予市場零售商甲○○。嗣甲○○於九十年十二月十
    六日下午四時許，在高雄市○○區○○路黃昏市場販售仿冒商標之商品，經警查
    獲後，始循線得知上情，因認被告涉犯商標法第六十三條之罪。
二、按犯罪事實，應依證據認定之，無證據不得推定其犯罪事實。又不能證明被告犯
    罪者，應諭知無罪之判決，刑事訴訟法第一百五十四條、第三百零一條第一項分
    別定有明文。另按在證據法則上，證人的證言，可能因證人本身的偏見、記憶、
    刻意隱瞞等等因素，致發生與事實有相當大的悖離，自不能依單一證人之證言遽
    為被告不利之認定。
三、訊據被告乙○○矢口否認有上開犯行，辯稱：伊職業為中醫師兼賣朋友所製造之
    「美飛鴨」商標眼鏡，伊所售予甲○○之眼鏡為「美飛鴨」商標之塑膠鏡框眼鏡
    ，並非凡賽斯公司之「ＶＥＲＳＡＣＥ」商標眼鏡，未曾販售仿冒商標之眼鏡等
    語。本件公訴人認被告涉有上開犯行，無非以證人甲○○之證言及何女所提之名
    片資為憑據，然查：
    （一）甲○○於九十年十二月十六日警訊時供稱：向被告進貨二次共計二萬四千
          元。於九十一年六月六日在臺灣高雄地方法院檢察署偵查中亦稱：在臺南
          市○○路被告店內買二次。卻又於臺灣臺南地方法院檢察署九十一年七月
          三十日偵查中改稱：向被告購買三次。臺灣高雄地方法院九十一年五月二
          十一日審理時及本院審理時亦稱：向被告購買三次。（詳警卷第二頁、臺
          灣高雄地院檢察署他一一二號卷第五十三頁、臺灣臺南地方法院檢察署他
          他字第六一二號卷第七頁、臺灣高雄地方法九十一年易字第一三七四號卷
          第二十一頁、本院卷第二十九頁），其前後供述不符。
    （二）甲○○於臺灣高雄地方法院審理時稱：「問：何時向謝丁昇批扣案眼鏡來
          販賣？答：九十年七月份，第一次在安寧街（高雄市）批貨時遇到謝丁昇
          向他拿了四支來賣，客人反應不錯，所以又跟他拿了二次，第二次也是在
          七月份到臺南的店批了五十多支來販賣，第三次也是在七月份批了一百五
          十多支來販賣」、「問：眼鏡買入、賣出之價錢？答：第一次拿四支時較
          貴，每支四百多元買入，之後就以每支一百多元買入，再以四百九十元至
          一千二百元不等賣出」（詳臺灣高雄地方法院九十一年易字第一三七四號
          卷第二十一頁），於本院審理時卻稱：「問：眼鏡向被告買多少？答：買
          二次，總共買了二萬多元，第一次買一百五十多支，第二次買五十幾支，
          每支一百三十元賣給我」、「問：檢察官問你時，你說向他買三次？答：
          第一次只買五、六支，這次是第一次去他家批貨認識買的」（詳本院卷第
          二十八頁、第二十九頁），依上所述，甲○○在臺灣高雄地方法院所供購
          買情形依序為：四支、五十多支、一百五十多支，購買地點第一次在高雄
          市，第二、三次在臺南市。而在本院所述購買情形依序為：五、六支、一
          百五十多支、五十多支，購買地點均在臺南市，前後亦相矛盾。
    （三）至甲○○在本院審理時，提出其日記帳冊，依其帳冊所載，九十年七月二
          十日及二十二日雖到臺南批眼鏡，惟並未載明向何人批購，況該日記帳冊
          每日支出均有記載，且支出百餘元、二百餘元及三、四百元均巨細靡遺，
          惟其所供第一次向被告購買四支，每支四百多元買入，合計近二千元，竟
          未記載，其真實已有可疑，且甲○○又無法提出向被告購買眼鏡之統一發
          票或購買估價單等證據以供查核，亦未在被告處所查獲相同之仿冒品，尚
          難依上開日記帳冊之記載，為被告不利之認定。
四、綜上所述，本件除證人甲○○有瑕疵之供述外，別無其他證據，足以證明被告曾
    販賣「ＶＥＲＳＡＣＥ」商標眼鏡予甲○○，揆諸上開證據法則，自不能單依證
    人甲○○有瑕疵之證言，遽入被告於罪。至何女雖另提出被告之名片一張，稱係
    向被告購買仿冒眼鏡所留，但查該名片僅記載被告之姓名、職銜及聯絡電話，並
    無其他如「專售各國名牌眼鏡」等形式上足以令人懷疑販售仿冒眼鏡之字樣，再
    者在我國商場交易上，雙方見面介紹或生意往來致交換名片至為普遍，而被告並
    稱曾與何女有過一次交易，故何女得以提出被告之名片並不足為奇，亦無從據此
    遽認被告確有販售仿冒眼鏡與何女之犯行。
五、原審審理結果，認不能證明被告犯罪而諭知無罪之判決，核無不合，檢察官上訴
    意旨，仍執前詞，指摘原判決不當，並無可取，為無理由，應予駁回。
據上論斷，應依刑事訴訟法第三百六十八條，判決如主文。
本案經檢察官劉欽銘到庭執行職務。
中    華    民    國      九十二      年      七      月      二十四    日
                                  臺灣高等法院臺南分院刑事第五庭
                                      審判長法官  楊    明    章
                                            法官  沈    揚    仁
                                            法官  戴    勝    利
右正本證明與原本無異。
不得上訴。
                                      法院書記官  吳    銘    添
中    華    民    國      九十二      年      七      月      二十五    日


司法院資訊處製作；財團法人民間司法改革基金會備份。
